臺灣臺南地方法院刑事判決　　　　　　100年度簡上字第236號
上　訴　人
即　被　告　潘芳芳
上列上訴人即被告因違反毒品危害防制條例案件，不服本院100
年度簡字第989號中華民國100年8月23日第一審刑事簡易判決（
聲請簡易判決處刑案號：100年度毒偵字第635號、100年度偵字
第410 1號），提起上訴，被告就被訴事實為有罪之陳述，本院
管轄之第二審合議庭裁定進行簡式審判程序，判決如下：
    主  文
上訴駁回。
    事實及理由
一、本案經本院審理結果，認第一審刑事簡易判決以上訴人即被
    告潘芳芳犯毒品危害防制條例第十一條第一項之持有第一級
    毒品罪及同法第十條第二項之施用第二級毒品罪，依刑事訴
    訟法第四百四十九條第一項前段、第三項、第四百五十條第
    一項、第四百五十四條第一項，毒品危害防制條例第十條第
    二項、第十一條第一項、第十八條第一項前段，刑法第十一
    條前段、第四十一條第一項前段、第八項、第五十一條第五
    款等規定，分別量處有期徒刑四月、六月，應執行有期徒刑
    八月，如易科罰金，以新臺幣一千元折算一日，扣案第一級
    毒品海洛因二小包（含包裝袋二只，合計淨重為○．五七公
    克）及第二級毒品甲基安非他命一小包（含包裝袋一只，檢
    驗後淨重為○．五五三公克）沒收銷燬之，其認事用法及量
    刑均無不當，應予維持，並引用第一審刑事簡易判決記載之
    事實、證據及理由（如附件）。
二、被告雖以其罹患女性乳房惡性腫瘤正準備繼續接受放射線治
    療，且需照顧四歲學齡前幼女為由，提起上訴，認原審量刑
    過重，請求撤銷原判決，並就施用第二級毒品部分從輕量刑
    云云。然而，關於刑之量定，為求個案裁判之妥當性，法律
    賦予法院裁量之權，量刑輕重，屬為裁判之法院得依職權自
    由裁量之事項，苟其量刑已以行為人之責任為基礎，並斟酌
    刑法第五十七條各款所列情狀，在法定刑度內，酌量科刑，
    如無偏執一端，致明顯失出、失入等科罰與罪責不相當之情
    形，上級審法院即應予尊重，不得單就量刑部分遽指為不當
    或違法（最高法院九十六年台上字第七○一八號判決意旨參
    照）。本案原審量刑之酌科，係綜據被告前有施用及持有毒
    品前科，有臺灣高等法院被告前案紀錄表在卷可佐，竟仍不
    知悔改而再施用及持有毒品，顯見其意志不堅，迄未能記取
    教訓，復參酌被告犯後坦承犯行，應知悔誤，暨其智識程度
    、生活狀況等有關被告犯行不法內涵之一切情狀為謹慎之裁
    量，並無違法或顯然失出失入，亦無何科罰與罪責不相當之
    瑕疵可指，依法尚無違誤。從而，被告上訴意旨未指摘原審
    有任何認事用法違背法令之處，僅泛稱原審量刑過重云云，
    自難認為有理由，應予駁回。
據上論斷，應依刑事訴訟法第四百五十五條之一第一項、第三項
、第三百六十四條、第二百七十三條之一第一項、第三百七十三
條、第三百六十八條，判決如主文。
本案經檢察官錢鴻明到庭執行職務。
中    華    民    國   100    年    11    月    10    日
                  刑事第十四庭  審判長法  官  陳金虎
                                      法  官  周紹武
                                      法  官  孫淑玉
以上正本證明與原本無異。
不得上訴。
                                      書記官  方秀貞
中    華    民    國   100    年    11    月    10    日
附錄本案論罪科刑法條：
毒品危害防制條例第10條
施用第一級毒品者，處 6 月以上 5 年以下有期徒刑。
施用第二級毒品者，處 3 年以下有期徒刑。
毒品危害防制條例第11條
持有第一級毒品者，處 3 年以下有期徒刑、拘役或新臺幣 5 萬
元以下罰金。
持有第二級毒品者，處 2 年以下有期徒刑、拘役或新臺幣 3 萬
元以下罰金。
持有第一級毒品純質淨重十公克以上者，處 1 年以上 7 年以下
有期徒刑，得併科新臺幣 1 百萬元以下罰金。
持有第二級毒品純質淨重二十公克以上者，處 6 月以上 5 年以
下有期徒刑，得併科新臺幣 70 萬元以下罰金。
持有第三級毒品純質淨重二十公克以上者，處 3 年以下有期徒
刑，得併科新臺幣 30 萬元以下罰金。
持有第四級毒品純質淨重二十公克以上者，處 1 年以下有期徒
刑，得併科新臺幣 10 萬元以下罰金。
持有專供製造或施用第一級、第二級毒品之器具者，處 1 年以
下有期徒刑、拘役或新臺幣 1 萬元以下罰金。